【裁判字號】    99,易,954
【裁判日期】    991220
【裁判案由】    竊盜等
【裁判全文】
臺灣屏東地方法院刑事判決               99年度易字第954號
公  訴  人  臺灣屏東地方法院檢察署檢察官
被      告  林昌政
            戴義誠
上列被告等因竊盜等案件，經檢察官提起公訴（99年度偵字第99
28號），嗣因被告就被訴事實為有罪之陳述，本院告知被告簡式
審判程序之旨，並聽取當事人之意見後，裁定改依簡式審判程序
進行，判決如下：
    主  文
林昌政犯竊盜罪，累犯，處有期徒刑肆月。又犯行使變造特種文
書罪，累犯，處有期徒刑肆月。又犯共同攜帶兇器竊盜罪，累犯
，處有期徒刑捌月；扣案之鐵條及未扣案之破壞剪各壹支，均沒
收。應執行有期徒刑壹年貳月；扣案之鐵條及未扣案之破壞剪各
壹支，均沒收。
戴義誠犯共同攜帶兇器竊盜罪，處有期徒刑陸月，如易科罰金，
以新臺幣壹仟元折算壹日。扣案之鐵條及未扣案之破壞剪各壹支
，均沒收。
    事  實
一、林昌政前因施用毒品案件，經臺灣高雄地方法院以民國91年
    度訴字第1746號判處應執行有期徒刑1 年2 月，嗣因撤回上
    訴而確定；復因施用毒品案件，經臺灣高雄地方法院以92年
    度訴字第2432號判處有期徒刑1 年6 月確定；又因施用毒品
    案件，經臺灣高雄地方法院以92年度簡字第3461號判處有期
    徒刑6 月確定；嗣經入監接續執行上述各有期徒刑後，於94
    年7 月28日因縮短刑期假釋出監。惟復因先後多次施用毒品
    或竊盜案件，分別經臺灣高雄地方法院以95年度訴字第1180
    號判處應執行有期徒刑1 年2 月，再經臺灣高等法院高雄分
    院以95年度上訴字第1077號判決駁回上訴確定、以95年度簡
    字第6417號判處有期徒刑4 月確定、以95年度訴字第3355號
    判處有期徒刑1 年2 月確定、以96年度易字第1072號判處應
    執行有期徒刑1 年確定，以96年度簡字第1175號判處有期徒
    刑5 月確定，故上開假釋亦遭撤銷，而再入監接續執行各有
    期徒刑及殘刑有期徒刑1 年1 月29日。嗣復經臺灣高雄地方
    法院以97年度聲減字第2131號就前揭臺灣高雄地方法院91年
    度訴字第1746號所處有期徒刑裁定減刑並定其應執行刑為有
    期徒刑7 月確定，臺灣高雄地方法院92年度訴字第2432號、
    92年度簡字第3461號所處有期徒刑裁定減刑並定其應執行刑
    11月確定，臺灣高等法院高雄分院95年度上訴字第1077號、
    臺灣高雄地方法院95年度簡字第6417號所處有期徒刑裁定減
    刑並定其應執行刑8 月確定，臺灣高雄地方法院95年度訴字
    第3355號、96年度易字第1072號、96年度簡字第1175號所處
    有期徒刑裁定減刑並定其應執行刑1 年2 月又15日確定，而
    於98年4 月21日因縮短刑期假釋出監並付保護管束，並於98
    年5 月6 日保護管束期滿未經撤銷假釋而以執行完畢論。
二、詎林昌政猶不知悔改，竟基於意圖為自己不法所有之竊盜犯
    意，於99年10月2 日13時許，在高雄市○○區○○路496 號
    前，見林芳妤所有之車牌號碼177-EMH 號重型機車停放於上
    址，該機車之鑰匙仍插於機車上未拔取，其即趁無人注意之
    際，以該鑰匙啟動該機車電源，將該機車駛離而得手。其後
    林昌政復基於變造特種文書並持以行使之犯意，於99年10月
    中旬某日，在其位於高雄縣旗山鎮○○里○○○路220 巷9
    弄11號住處，以在車牌上用黑色奇異筆塗改及黏貼黑色紙張
    之方式，將車牌號碼變造為177-8M8 號，並懸掛於上開機車
    上之方式行使之，足以生損害於車牌號碼177-EMH 之所有人
    及交通監理機關對於車籍管理之正確性。
三、林昌政復與戴義誠共同基於意圖為自己不法所有之竊盜犯意
    聯絡，於99年10月27日凌晨3 時40分許，共乘上開懸掛變造
    車牌號碼177-8M8 號之機車至屏東縣里港鄉載興村載興國小
    旁之產業道路，並推由林昌政持客觀上足對人之生命、身體
    、安全構成威脅，具有危險性之破壞剪（起訴書記載為2 支
    ，檢察官當庭更正為1 支）及鐵條各1 支，由林昌政利用該
    鐵條攀爬設於該處之電線桿，再以該破壞剪（未扣案）將電
    線桿上之電纜線剪斷，戴義誠則在旁把風及收取電纜線之分
    工方式，竊取臺灣電力股份有限公司（下稱台電公司）所有
    之電纜線得手（長約91公尺，重約24公斤公分），惟因遭人
    發現，其等即將上開所竊得之電纜線棄置在現場後逃逸。嗣
    於99年10月29日凌晨3 時40分許，林昌政騎乘上開懸掛變造
    車牌號碼177-8M8 號之機車，搭載戴義誠行經屏東縣里港鄉
    載興村載興國小旁之產業道路，因行跡可疑，為當時執行埋
    伏勤務之警方查覺有異，當場攔檢而查獲上情，並扣得林昌
    政所有而供竊盜所用之鐵條1 支，以及與本件竊盜無關分別
    為2 人分別所有之三用電電錶1 個、破壞剪及尖嘴鉗各2 支
    、活動板手、T 字型板手、美工刀、鎌刀各1 支、手套1 個
    、手電筒2 支。
四、案經林芳妤訴由屏東縣政府警察局里港分局移送臺灣屏東地
    方法院檢察署檢察官偵查起訴。
    理  由
一、本件被告林昌政、戴義誠所犯均係死刑、無期徒刑、最輕本
    刑為3 年以上有期徒刑以外之罪，其於準備程序中就被訴事
    實為有罪之陳述，經法官告知簡式審判程序之旨，並聽取公
    訴人及被告之意見後，本院依刑事訴訟法第273 條之1 第1
    項之規定，裁定進行簡式審判程序。
二、訊據被告林昌政、戴義誠對於前開共同攜帶兇器竊盜，及被
    告林昌政對於前開竊盜、行使變造特種文書之犯罪事實均已
    坦承不諱，核與證人即林芳妤、台電公司職員李和仁於警詢
    中分別陳述遭竊之情節大致相符；並有搜索扣押筆錄、扣押
    物品目錄表、贓物認領保管單、失車－唯讀案件基本資料、
    照片等件卷可參；此外，復有林昌政所有而供竊盜所用之鐵
    條1 支，以及被告戴義誠所有用以削除竊得電纜線外皮之美
    工刀1 支扣案可憑。綜上所述，足徵被告2 人之自白核與事
    實相符，渠等所為自白當可採信，是以本件事證已臻明確，
    被告2 人之犯行應堪認定。
三、論罪科刑部分：
  (一)按汽車牌照為公路監理機關所發給，固具有公文書性質，惟
    依道路交通安全規則規定，汽車牌照僅為行車之許可憑證，
    自屬於刑法第212 條所列特許證之一種（最高法院63年度台
    上字第1550號判例意旨參照）；次按刑法第321 條第1 項第
    3 款之攜帶兇器竊盜罪，係以行為人攜帶兇器竊盜為其加重
    條件，此所謂兇器，其種類並無限制，凡客觀上足對人之生
    命、身體、安全構成威脅，具有危險性之兇器均屬之，且祇
    須行竊時攜帶此種具有危險性之兇器為已足，並不以攜帶之
    初有行兇之意圖為必要（最高法院79年臺上字第5253號判例
    足資參照）。被告2 人竊盜所用之破壞剪得用以剪斷電纜線
    ，另鐵條可供攀爬電線桿，顯見其有相當長度可供施力，並
    均屬質地堅硬之金屬材質，客觀上自均足對人之生命、身體
    、安全構成威脅，要均屬兇器無訛。
  (二)核被告林昌政就犯罪事實二、部分所為係犯刑法第320 條第
    1 項之竊盜罪、刑法第216 條、第212 條之書罪，另被告林
    昌政、戴義誠就犯罪事實三、部分所為，均係犯刑法第321
    條第1 項第3 款之攜帶兇器竊盜罪。被告林昌政變造特種文
    書之低度行為，應為行使之高度行為所吸收，不另論罪。被
    告林昌政與戴義誠間，就上開攜帶兇器竊盜之犯行，具有犯
    意聯絡與行為分擔，而為共同正犯。被告林昌政所犯上開竊
    盜、攜帶兇器竊盜、行使變造特種文書之3 罪間，犯意各別
    ，應予分論併罰。另被告林昌政前有如前揭犯罪事實欄所載
    論罪科刑及執行完畢之紀錄，此有臺灣高等法院被告前案紀
    錄表1 份在卷可佐，是被告於有期徒刑執行完畢後，5 年內
    故意再犯本件有期徒刑以上之3 罪，均為累犯，均應依法加
    重其刑。
  (三)本院審酌被告2 人均值壯年，本應依循正軌賺取財物，詎渠
    等不思此為，竟單獨或彼此夥同，而以前揭竊盜手法，竊取
    前揭財物，造成前揭告訴人及被害人之權益受損，且渠等雖
    僅剪斷電纜線，如予變賣之價值非高，但卻已造成被害人台
    電公司之權益嚴重受損，且致使社會治安益形敗壞，且被告
    林昌政尚且變造其車牌，而足生損害於他人及車籍管理之正
    確性，是以被告2 人所為自應分別受有相當程度之刑事非難
    ；惟另考量被告2 人於本院審理時已能坦承全部犯行，且被
    告林昌政所竊機車，已經發還告訴人林芳妤保管，其所造成
    之損害稍有減輕，兼衡被告2 人之犯罪動機、目的、手法等
    一切情狀，認檢察察官具體求刑被告林昌政有期徒刑1 年6
    月（竊盜部分1 年3 月），被告戴義誠有期徒刑7 月，尚均
    屬過重，分別量處如主文所示之刑，並就被告林昌政部分，
    定應執行刑如主文所示，另就被告戴義誠部分，諭知易科罰
    金之折算標準。至於檢察官固以被告林昌政前已有多次竊盜
    前科，仍不知悔改，有犯罪之習慣，請求本院諭知強制工作
    ，惟被告林昌政前雖有竊盜犯行，經法院處罪刑在案，業如
    前述，然審酌強制工作之宣告，將造成受宣告人之人身自由
    極大之拘束，被告林昌政本件竊取物品之價值非鉅，且坦承
    犯行，堪認尚具悔意，所宣告之刑已足以使被告心生警惕，
    而無再宣告強制工作，附此敘明。
四、沒收部分：
    扣案之鐵條1 支，為被告林昌政所有，供其與被告戴義誠為
    上開攜帶兇器竊盜所用之物，業據被告林昌政供陳在卷（見
    警卷第17頁、偵查卷第23頁、本院卷第67頁背面），而其等
    用以行竊未扣案之破壞剪1 支，既為被告2 人持之以為行竊
    工具，堪認應為被告2 人所有，且無證據證明已滅失，自均
    應依刑法第38條第1 項第2 款規定，於共同被告罪名項下一
    併予宣告沒收。至於被告2 人於99年10月29日凌晨3 時40分
    許，為警查獲所扣得之三用電電錶1 個、破壞剪及尖嘴鉗各
    2 支、活動板手、T 字型板手、鎌刀各1 支、手套1 個、手
    電筒2 支，被告均否認與本件竊盜案件有任何之關連性，因
    該等物品客觀上並無證據足資佐證係供被告竊盜所用、預備
    供被告竊盜所用，且非違禁物，依法自不得宣告沒收。另扣
    案之美工刀1 支，雖係被告戴義誠所有，且用以供削除竊得
    電纜線之外皮，亦據被告2 人供陳在卷（見警卷第8 頁、本
    院卷第67頁背面），而可作為認定被告2 人共同攜帶兇器竊
    盜案件之證據，但終究與被告2 人共同攜帶兇器竊取電纜線
    ，並無直接關連性，自亦不得宣告沒收。
據上論斷，應依刑事訴訟法第299 條第1 項前段，刑法第28條、
第216 條、第212 條、第320 條第1 項、第321 條第1 項第3 款
、第47條第1 項、第41條第1 項前段、第38條第1 項第2 款、第
51條第5 款，刑法施行法第1 條之1 ，判決如主文。
本案經檢察官鍾佩真到庭執行職務。
中    華    民    國    99    年    12    月    20    日
                  刑事第二庭  法  官  楊宗翰
以上正本證明與原本無異。
如不服本判決，應於判決送達後10日內，向本院提出上訴狀。
中    華    民    國    99    年    12    月    20    日
                              書記官  鍾小屏
附錄本案論罪科刑法條全文：
刑法第216條
行使第210 條至第215 條之文書者，依偽造、變造文書或登載不
實事項或使登載不實事項之規定處斷。
刑法第212條
偽造、變造護照、旅券、免許證、特許證及關於品行、能力服務
或其他相類之證書、介紹書，足以生損害於公眾或他人者，處1
年以下有期徒刑、拘役或3 百元以下罰金。
刑法第321條
犯竊盜罪而有下列情形之一者，處6 月以上、5 年以下有期徒刑
：
  一  於夜間侵入住宅或有人居住之建築物、船艦或隱匿其內而
      犯之者。
  二  毀越門扇、牆垣或其他安全設備而犯之者。
  三  攜帶兇器而犯之者。
  四  結夥三人以上而犯之者。
  五  乘火災、水災或其他災害之際而犯之者。
  六  在車站或埠頭而犯之者。
前項之未遂犯罰之。
刑法第320條
意圖為自己或第三人不法之所有，而竊取他人之動產者，為竊盜
罪，處5 年以下有期徒刑、拘役或5 百元以下罰金。
意圖為自己或第三人不法之利益，而竊佔他人之不動產者，依前
項之規定處斷。
前二項之未遂犯罰之。

司法院資訊處製作；財團法人民間司法改革基金會備份。
